【裁判字號】    90,交易,304
【裁判日期】    900626
【裁判案由】    公共危險等
【裁判全文】
臺灣高雄地方法院刑事判決                          九十年度交易字第三四號
    公  訴  人  臺灣高雄地方法院檢察署檢察官
    被      告  丁○○
右列被告因公共危險案件，經檢察官聲請簡易判決處刑（八十九年度偵字第二三四三
五號），經本院高雄簡易庭認不宜以簡易判決處刑，移由本院刑事庭以普通程序審理
，本院判決如左：
    主  文
丁○○服用酒類，不能安全駕駛動力交通工具而駕駛，處有期徒刑肆月，如易科罰金
以參佰元折算壹日。
其餘被訴過失傷害部分公訴不受理。
    事  實
一、丁○○明知飲酒後已達不能安全駕駛動力交通工具之程度時，即不得駕駛，竟於
    民國八十九年十月五日下午七時許起，在高雄縣阿蓮鄉○○路二三八巷三十號住
    宅內飲用米酒及啤酒後，明知其視覺能力變差、運動反射神經遲鈍，以致判斷力
    及注意能力均受嚴重影響，顯已達迷酒不能安全駕駛之程度，竟仍騎乘謝麗華所
    有車牌號碼ＬＤＧ─三六七號重型機車外出，嗣於同日二十一時三十分許，行經
    高雄縣阿蓮鄉○○路二一Ｏ號前，逆向駛入對向車道，與甲○○騎乘之車牌號碼
    ＷＡＷ─七八三號輕型機車發生擦撞，致甲○○人車倒地，並因而受有右小指裂
    傷及右中指、無名指、右膝、左上臂、左腰部多處挫擦傷等傷害（過失傷害部分
    業據吳惠美於本院審理中撤回告訴），丁○○則因酒醉而不省人事，躺臥在事故
    現場，嗣由救護車將丁○○送往高新醫院，並由高新醫院為丁○○抽血，送往高
    雄縣路竹鄉長庚醫學檢驗中心檢驗結果，測得丁○○血中酒精濃度竟高達三七六
    ‧六mg/dL（即呼氣中酒精濃度值為一‧八八mg/L），乃知悉上情。
二、案經高雄縣警察局湖內分局報請台灣高雄地方法院檢察署檢察官偵查起訴。
    理  由
甲、有罪部分：
一、訊據被告丁○○固坦承於右揭、時地飲酒後騎乘機車，與告訴人甲○○發生交通
    事故，致告訴人之右小指裂傷及右中指、無名指、右膝、左上臂、左腰部多處挫
    擦傷等傷害之事實，惟辯稱：我飲酒後騎車之初，精神狀態尚佳，騎到一半，突
    然覺得頭暈，且我酒後駕車犯行已經簡易庭判決等語。經查：
（一）被告於飲酒後仍騎乘機車，駛至對向車道與告訴人發生車禍，致告訴人受傷等
      情，業據告訴人於警訊及本院審理中指訴綦詳，並有高雄縣警察局道路交通事
      故調查報告表、診斷證明書各一紙，及車禍現場照片四幀在卷可稽。又被告於
      肇事後，因酒醉不省人事，躺臥在交通事故現場，嗣經救護車將迷醉中之被告
      及受傷之告訴人送醫，警員據報趕赴高新醫院時調查時，被告仍因酒醉昏睡未
      醒，經高新醫院為被告抽血，送往高雄縣路竹鄉長庚醫學檢驗中心檢驗結果，
      測得血中酒精濃度為三七六．六mg/dL等情，業經證人即到場處理之警員丙○
      ○於本院審理中證述綦詳，並有高雄縣路竹鄉長庚醫學檢驗中檢驗報告單一紙
      及照片二幀附卷可參。
（二）再按刑法第一百八十五條之三規定所謂「不能安全駕駛」，乃抽象危險犯，不
      以發生具體危險為必要，若因而發生交通事故，益徵證明其已達不能安全駕駛
      之程度；且就醫學文獻所知，酒精對人體造成之影響，於呼氣酒精濃度達每公
      升○．二五毫克，造成複雜技巧障礙，駕駛能力變壞之現象，肇事率為一般正
      常人之二倍；呼氣酒精濃度達每公升０．四毫克時，有多話、感覺障礙現象，
      肇事率為一般正常人之六倍；呼氣酒精濃度達每公升０．五毫克時，出現說話
      含糊、腳步不穩現象，肇事率為一般正常人之七倍；呼氣酒精濃度達每公升０
      ．五五毫克時，出現平衡與判斷力障礙度升高現象，肇事率為一般正常人之七
      倍；呼氣酒精濃度達每公升０．七五毫克時，出現明顯酒醉、步履蹣跚現象，
      肇事率為一般正常人之五十倍；呼氣酒精濃度達每公升一．五０毫克時，出現
      呆滯木僵、可能昏迷，已達迷醉之情形；呼氣酒精濃度達每公升二．０毫克時
      ，出現呼吸中樞麻痺、漸近死亡現象，已經無法開車（參見蔡中志著，對飲酒
      不能安全駕駛之執法研究，刑事法律專題研究第十七冊）。本件被告飲酒後騎
      乘機車至道路上，已駛至對向車道而不自覺，肇事後又因迷醉而昏睡不省人事
      ，其血中酒精濃度高達三七六‧六mg/dL（換算為呼氣酒精濃度為一．八八
      mg/L），參酌上開說明，足認被告飲酒後騎乘機車，已達不能安全駕駛動力交
      通工具之狀態。本件事證明確，被告所犯公共危險犯行，洵堪認定。
（三）至被告辯稱：我酒後駕車行為，已經簡易庭判決一節，經查：被告另於八十九
      年十二月十日下午五時五十五分許，飲酒後達不能安全駕駛之程度，騎乘重型
      機車，在高雄縣路竹鄉○○村○○路與大社路五七三巷口，與對向行駛而來之
      案外人乙○○騎乘之機車發生擦撞之行為，固經本院鳳山簡易庭於九十年二月
      七日以九十年度鳳交簡字第九十二號判處被告罪刑確在案，此經本院調閱上開
      刑事卷宗核閱屬實，並有本院九十年度鳳交簡字第九二號簡易刑事判決書一份
      在卷可參，是以被告所犯本案公共危險罪與另案九十年度鳳交簡字第九二號公
      共危險犯行，二者犯罪時間、地點均非同一，又二案之犯罪態樣雖均為飲酒後
      不能安全駕駛動力交通工具而駕駛機車，惟本案之犯罪時間為八十九年十月五
      日，在被告於八十九年十二月十日所犯另案九十年度鳳交簡字第九二號公共危
      險犯行之前約二個月，時間並非密接，顯非基於概括之犯意反覆為之，非屬連
      續犯之裁判上一罪，應係犯意個別，分別論罪。故而本案被告犯罪時間雖在另
      案九十年度鳳交簡字第九十二號判決確定前，但二行為既非屬裁判上一罪，當
      無既判力效力所及之適用，本院仍應就被告所為本案犯行，予以論罪科刑。
三、核被告丁○○所為，係犯刑法第一百八十五條之三酒後致不能安全駕駛之公共危
    險罪。爰審酌被告明知酒後不能安全駕車而駕駛，將致生危害其他用路人交通安
    全之虞，仍無視於其他用路人之公共安全，於飲酒過量後已達迷醉之程度，猶貿
    然騎機車上路，嚴重危害道路交通安全等一切情狀，量處如主文所示之刑，並諭
    知易科罰金之折算標準。再按修正前刑法第四十一條易科罰金之折算標準，業經
    總統於九十年一月十日公布為現行刑法第四十一條第一項，並於同年月十二日生
    效，依刑法第二條第一項前段從新從輕原則，應依修正後刑法第四十一條第一項
    前段之規定對於被告最為有利。
乙、不受理部分：
一、公訴意旨如附件起訴書所載。
二、按告訴乃論之罪，告訴人於第一審辯論終結前，得撤回其告訴；又告訴經撤回者
    ，法院應諭知不受理之判決，刑事訴訟法第二百三十八條第一項，及第三百零三
    條第三款定有明文。本件被告因過失傷害案件，經檢察官提起公訴，認被告係犯
    刑法第二百八十四條第一項前段之過失傷害罪，依同法第二百八十七條前段之規
    定須告訴乃論。茲據告訴人於本院審理中，聲請撤回其告訴，揆諸前開說明，爰
    不經言詞辯論，逕為諭知不受理之判決。
丙、據上論斷，應依刑事訴訟法第二百九十九條第一項前段、第三百零三條第三款、
    第三百零六條，刑法第二條第一項前段、第一百八十五條之三、第四十一條第一
    項前段，罰金罰鍰提高標準條例第二條，判決如主文。
本案經檢察官林慧美到庭執行職務。
中      華      民      國      九十      年      六      月  二十六    日
                                  臺灣高雄地方法院交通法庭
                                      法  官  張  桂  美
右正本證明與原本無異。
如不服本判決，應於判決送達後十日內，向本院提出上訴狀。
                                      書 記 官    吳金霞
中    華    民    國      九十      年      六      月      二十七      日


司法院資訊處製作；財團法人民間司法改革基金會備份。
